【裁判字號】    98,交抗,1
【裁判日期】    980113
【裁判案由】    違反道路交通管理處罰條例聲明異議
【裁判全文】
福建高等法院金門分院交通事件裁定       98年度交抗字第1號
抗  告  人  甲○○
即異議  人
上列抗告人因違反道路交通管理處罰條例案件，不服福建連江地
方法院，中華民國97年12月16日所為裁定（97年度交聲字第2 號
），提起抗告，本院裁定如下：
    主  文
抗告駁回。
    理  由
一、原裁定意旨略以：青溪計程車行所有之車牌號碼VY-683號營
    業一般小客車，於民國97年4 月16日上午10時40分許，在連
    江縣南竿鄉福澳碼頭候船大樓碼頭出入口違規停車，為連江
    縣警察局南竿警察所警員逕行舉發，經原處分機關於97年 6
    月30日依道路交通管理處罰條例第56條第1項第3款之規定，
    裁處青溪計程車行新臺幣（下同）1,200 元罰鍰。而抗告人
    即異議人甲○○雖不服聲明異議，惟原處分機關裁決之受處
    分人為楊建平所獨資經營之青溪計程車行，抗告人並非受處
    分人，依法不得聲明異議，乃駁回其異議。
二、抗告意旨略以：該車為抗告人所有，違規事件亦由其負責，
    為此提起抗告。
三、按受處分人不服道路交通管理處罰條例第8 條規定之主管機
    關所為之處罰，得於接到裁決書之翌日起20日內，向管轄地
    方法院聲明異議，道路交通管理處罰條例第87條第1 項定有
    明文。然得為聲明異議之主體，限於同條例第8 條之主管機
    關所處罰之「受處分人」，倘非屬「受處分人」而聲明異議
    ，則其異議不合法律上之程式，且無從補正，法院即應以裁
    定駁回之。
四、經查：青溪計程車行所有之車牌號碼VY-683號營業一般小客
    車，於97年4 月16日上午10時40分許，在連江縣南竿鄉福澳
    碼頭候船大樓碼頭出入口違規停車，為連江縣警察局南竿警
    察所警員賴瑩明逕行拍照舉發，經原處分機關於97年6 月30
    日依道路交通管理處罰條例第56條第1項第3款之規定，裁處
    青溪計程車行1,200 元罰鍰等情，業據證人賴瑩明結證在卷
    （見原審卷第31至33頁），並有採證照片、連江縣警察局舉
    發違反道路交通管理事件通知單、連江縣公路監理所97年 6
    月30日連監裁字第裁28-T00000000號裁決書附卷可稽（見原
    審卷第 3、5、6、17、18頁）。而舉發違反道路交通管理事
    件通知單及裁決書所記載之受處分人為青溪計程車行，並非
    抗告人，雖抗告人提出駕駛人自備車輛參與經營契約登錄申
    請書及青溪計程車行駕駛人自備車輛參與經營契約書，欲證
    明其係屬靠行之計程車，並由其駕駛；然青溪計程車行既未
    依道路交通管理處罰條例第85條第1 項規定，認為受舉發之
    違規行為應歸責抗告人，並辦理相關手續，本件受處分人自
    仍為青溪計程車行，而非抗告人，不因抗告人提出上開申請
    書及契約書而有差異，揆諸上開說明，抗告人既非警察機關
    處罰之對象，不得聲明異議。從而原裁定駁回抗告人之異議
    ，即無不合，抗告人猶執前詞提起本件抗告，為無理由，應
    予駁回。
五、據上論斷，應依道路交通管理處罰條例第89條、道路交通案
    件處理辦法第26條，刑事訴訟法第412條，裁定如主文。
中    華    民    國    98    年    1     月    13    日
                交通法庭審判長法  官  沈宜生
                              法  官  陳坤地
                              法  官  陳容正
以上正本證明與原本無異。
不得再抗告。
                              書記官  李麗鳳
中    華    民    國    98    年    1     月    14    日


司法院資訊處製作；財團法人民間司法改革基金會備份。
